臺灣高等法院交通法庭判決　　　　　　　　　　　九十一年度交上易字第三一四號
　　反　訴　人　乙○○　女二十.
　　擔當訴訟人　臺灣高等法院檢察署檢察官
　　上訴人即
　　反訴被告　　甲○○　女三十.
　　選任辯護人　林啟瑩　律師
右上訴人因過失傷害案件，不服臺灣板橋地方法院九十一年度交自字第七號，中華民
國九十一年七月二十九日第一審判決，提起上訴，本院判決如左：
    主  文
原判決關於甲○○部分撤銷。
甲○○無罪。
    理  由
一、反訴意旨略以：反訴人乙○○於民國（下同）九十年八月十九日中午十二時許，
    騎乘車號ＲＧＣ－三一九號輕機車，由台北縣三重市○○○路二十五巷口沿信義
    西街往大智街方向行駛（信義西街與大同北路為Ｙ字路口），行經約信義西街五
    十一號前時，適對向由被告甲○○騎乘之車號ＱＪＱ－二七０號機車行經該處時
    ，疏及注意車前狀況及會車之間隔，閃避不及在上開地點發生擦撞。致反訴人乙
    ○○因而受有左足、踝挫傷、左膝撞淤傷等傷害。因認被告甲○○涉有刑法第二
    百八十四條第一項前段過失傷害罪嫌云云。
二、按犯罪事實應依證據認定之，無證據不得推定其犯罪事實，刑事訴訟法第一百五
    十四條定有明文。又刑事訴訟法上所謂認定犯罪事實之證據，係指足以認定被告
    確有犯罪行為之積極證據而言，該項證據自須適合於被告犯罪事實之認定，始得
    採為斷罪資料；如未發現相當證據，或證據不足以證明，自不能以推測或擬制之
    方法，以為裁判之基礎，最高法院二十九年上字第三一○五號、四十年台上字第
    八十六號分別著有判例可資參照。
三、訊據反訴被告甲○○矢口否認有何過失傷害之犯行，均辯稱：是對方跨越雙黃線
    後駛入伊車道來撞伊的云云。
四、按汽車行駛時，駕駛人應注意車前狀況，並隨時採取必要之安全措施；又汽車會
    車相互之間隔不得少於半公尺，道路交通安全規則第九十四條第三項、第一百條
    第五款定有明文。
五、本件反訴被告甲○○、反訴人乙○○均因本件車禍而受有傷害，各有診斷證明書
    在卷可稽。惟本件肇事現場因警員到場前二部機車均已遭移動，且現場未發現碎
    片及落土而不能確知兩車發生碰撞地點。警員係依反訴人及反訴被告之供述，作
    成擦撞情節及卷附道路交通事故調查報告表所繪現場圖及照片。
六、本院審理中，經會同反訴人及反訴被告前往現場履勘，勘驗結果信義西街與大同
    北路為Ｙ字路口，依反訴人乙○○及反訴被告甲○○一致之供述，反訴被告甲○
    ○係自信義西街往大同北路八十一號方向行駛，反訴人乙○○則由大同北路往信
    義西街行駛。反訴被告甲○○行駛之方向為稍右彎之直行；反訴人乙○○則稍左
    彎之直行，但反訴人乙○○右方尚有大同北路之岔路；此有本院勘驗筆錄、圖及
    照片可稽（見本院卷第一０三頁至第一０七頁）。由二人供述，當時該分岔之大
    同北路適有汽車右轉信義西街，在此情形下，反訴人乙○○為閃避右方汽車，而
    侵入反訴被告甲○○行駛之車道，較有可能，且符合經驗法則；而反訴被告甲○
    ○行駛之方向為稍右彎之直行，依經驗法則較不可能偏離車道行駛。此外，本院
    又查無確切證據，足認反訴被告甲○○有何過失行為，不能證明反訴被告甲○○
    犯罪。
七、原審不察而為反訴被告甲○○有罪之判決，尚有未洽，反訴被告甲○○上訴意旨
    指摘原判決不當為有理由，應由本院撤銷改判，諭知反訴被告甲○○無罪之判決
    。
八、反訴人乙○○經合法傳喚，無正當理由不到庭，本院認有必要，通知檢察官擔當
    訴訟。
據上論斷，應依刑事訴訟法第三百六十九條第一項前段、第三百六十四條、第三百三
十一條第二項，第三百零一條第一項前段，判決如主文。
本案經檢察官彭坤業到庭執行職務。
中      華      民      國    九十一    年     十二     月    三十一    日
                                      台灣高等法院交通法庭
                                          審判長法  官  陳  貽  男
                                                法  官  陳  憲  裕
                                                法  官  王  炳  梁
右正本證明與原本無異。
不得上訴。
                                                書記官  潘  大  鵬
中      華      民      國     九十二   年     一       月      二      日
